臺灣臺中地方法院刑事判決　　　　　　 100年度訴字第1709號
公　訴　人　臺灣臺中地方法院檢察署檢察官
被　　　告　童金俊
上列被告因家庭暴力防治法之傷害等案件，經檢察官提起公訴（
100年度偵字第13028號），被告於準備程序中就被訴事實為有罪
之陳述，經告以簡式審判程序之旨，並聽取當事人之意見後，本
院合議庭裁定改以簡式審判程序審理，判決如下：
    主    文
童金俊對於直系血親尊親屬，犯普通傷害罪，累犯，處有期徒刑
柒月。
    事    實
一、童金俊為童麗祥之子，二人間具有家庭暴力防治法第3條第3
    款所稱之家庭成員關係。童金俊前於民國99年間，因違反家
    庭暴力防治法案件，經本院以99年度易字第3206號判決判處
    應執行有期徒刑八月確定，甫於100年5月13日縮刑期滿執行
    完畢。詎仍不知悔改，因其前於99年10月間，曾對童麗祥實
    施家庭暴力行為，經童麗祥向本院聲請核發保護令，而經本
    院於99年7月28日，以99年度家護字第691號民事通常保護令
    ，裁定命童金俊不得對於童麗祥實施身體上或精神上之不法
    侵害行為，亦不得對其為騷擾行為，該保護令之有效期間為
    1年。嗣上開通常保護令業於99年7月底送達予童金俊知悉後
    ，其明知該保護令之內容，竟基於違反保護令、恐嚇及傷害
    之犯意，於100年6月7日凌晨1時30分許，飲酒酣醉返回其位
    於臺中市○○區○○街 138號之住處內，即因不明原因恣意
    摔砸屋內之物品（毀損部分未據告訴），嗣童麗祥自住處二
    樓下來阻止後，童金俊因而心生不滿，竟以「我要給你死」
    、「幹你娘機掰」（台語）等語恫嚇及辱罵童麗祥，繼而強
    行拉住童麗祥之上衣，並徒手毆打童麗祥之左耳後方、左頸
    部挫傷及前胸等處，致童麗祥因而受有左耳後方抓傷、左前
    頸部挫傷及前胸紅腫挫傷之傷害，以此方式對童麗祥實施身
    體上及精神上之不法侵害及騷擾行為，而違反法院所核發之
    前開保護令。
二、案經童麗祥訴由臺中市政府警察局豐原分局移送臺灣臺中地
    方法院檢察署檢察官偵查起訴。
    理    由
一、上開犯罪事實，業據被告童金俊迭於警詢、偵查及本院準備
    程序與審理時坦認不諱，核與證人即告訴人童麗祥於警詢、
    偵查中、證人即被告之弟童士瑛於警詢中指證情節相符，並
    有員警職務報告，本院99年度家護字第 691號通常保護令民
    事裁定影本、本院99年度易字第3206號判決影本、臺中市政
    府警察局豐原分局保護令執行紀錄表、驗傷診斷書、現場照
    片附卷可稽，足徵被告前揭認罪之對於直系血親尊親屬傷害
    、恐嚇及違反保護令犯行均屬實情。本案事證已臻明確，被
    告犯行均堪以認定。
二、按家庭暴力防治法所稱家庭暴力，係指家庭成員間實施身體
    或精神上不法侵害之行為；所稱家庭暴力罪，係指家庭成員
    間故意實施家庭暴力行為而成立其他法律所規定之犯罪，家
    庭暴力防治法第2條第1款、第 2款分別定有明文。查被害人
    童麗祥乃被告之父，是被告與被害人童麗祥間具有家庭暴力
    防治法第3條第3款所定之家庭成員關係；被告對被害人童麗
    祥為上開傷害、恐嚇與違反保護令行為，已屬家庭成員間實
    施身體不法侵害之行為，核屬家庭暴力防治法第2條第2款所
    定之家庭暴力罪。被告童金俊上開違反本院依家庭暴力防治
    法第14條第 1項第1款、第2款規定所為之通常保護令裁定之
    所為，分別係犯家庭暴力防治法第61條第1款、第2款之違反
    保護令罪；及刑法第305條之恐嚇危害安全、同法第277條第
    1項、第280條之傷害直系血親尊親屬罪，此二項罪名均屬家
    庭暴力防治法第2條第2款之家庭暴力罪。被告違反前開民事
    通常保護令之內容雖有 2款，惟因法院所核發之上揭通常保
    護令，係以單一保護令命被告不得對被害人實施身體上或精
    神上不法侵害之行為，及禁止騷擾之行為。故被告上開之所
    為雖同時違反前揭 2款之規定，然僅係違反同一之保護令，
    應僅論以一違反保護令罪。被告以一行為同時觸犯上開三罪
    名，是為想像競合犯，應依刑法第55條之規定，從一重之傷
    害直系血親尊親屬罪處斷。被告前曾於99年間，因違反家庭
    暴力防治法案件，經本院以99年度易字第3206號判決判處應
    執行有期徒刑八月確定，甫於100年5月13日縮刑期滿執行完
    畢等情，有被告之臺灣高等法院被告前案紀錄表及臺灣臺中
    地方法院檢察署刑案資料查註紀錄表各 1份在卷足參，茲被
    告於上開有期徒刑執行完畢後，5 年以內再故意犯本件有期
    徒刑以上之各罪，均為累犯，皆應依刑法第47條第 1項規定
    加重其刑。爰審酌被告前即有違反家庭暴力防治法之前科素
    行，本件犯罪之動機、目的、手段、對被害人所生之危害，
    暨其犯後坦認犯行，尚有悔意等一切情狀，量處如主文所示
    之刑，以示懲儆。
據上論斷，應依刑事訴訟法第273條之1第 1項、第299條第1項前
段，家庭暴力防治法第2條第2款、第61條第1款、第2款，刑法第
305 條、第277條第1項、第280條、第55條、第47條第1項，刑法
施行法第1條之1，判決如主文。
本案經檢察官林于人到庭執行職務。
中    華    民    國    100    年    7    月    27    日
                    刑事第八庭  法  官  張智雄
上正本證明與原本無異。
如不服本判決應於收受判決後10日內向本院提出上訴書狀，並應
敘述具體理由。其未敘述上訴理由者，應於上訴期間屆滿後20日
內向本院補提理由書（均須按他造當事人之人數附繕本）「切勿
逕送上級法院」。
告訴人或被害人對於判決如有不服具備理由請求檢察官上訴者，
其上訴期間之計算係以檢察官收受判決正本之日期為準。
                                書記官  黃舜民
中    華    民    國   100    年    8     月    1     日
附錄論罪科刑法條
中華民國刑法第277條
（普通傷害罪）
傷害人之身體或健康者，處 3 年以下有期徒刑、拘役或 1 千元
以下罰金。
犯前項之罪因而致人於死者，處無期徒刑或 7 年以上有期徒刑
；致重傷者，處 3 年以上 10 年以下有期徒刑。
中華民國刑法第280條
（傷害直系血親尊親屬罪）
對於直系血親尊親屬，犯第 277 條或第 278 條之罪者，加重其
刑至二分之一。
中華民國刑法第305條
（恐嚇危害安全罪）
以加害生命、身體、自由、名譽、財產之事，恐嚇他人致生危害
於安全者，處 2 年以下有期徒刑、拘役或 3 百元以下罰金。
家庭暴力防治法第61條
違反法院依第 14 條第 1 項、第 16 條第 3 項所為之下列裁定
者，為本法所稱違反保護令罪，處 3 年以下有期徒刑、拘役或
科或併科新臺幣 10 萬元以下罰金：
一、禁止實施家庭暴力。
二、禁止騷擾、接觸、跟蹤、通話、通信或其他非必要之聯絡行
    為。
三、遷出住居所。
四、遠離住居所、工作場所、學校或其他特定場所。
五、完成加害人處遇計畫。